【裁判字號】    88,上易,2150
【裁判日期】    890111
【裁判案由】    竊盜
【裁判全文】
臺灣高等法院臺南分院刑事判決            八十八年度上易字第二一五號   Ｃ
      上  訴  人
      即  被  告  乙  ○  ○
右上訴人因竊盜案件，不服臺灣臺南地方法院八十八年度易字第二四六五號中華民國
八十八年十月二十七日第一審判決（起訴案號：臺灣臺南地方法院檢察署八十八年度
偵字第九八Ｏ一號），提起上訴，本院判決如左：
      主      文
原判決撤銷。
乙○○連續於夜間侵入住宅竊盜，未遂，累犯，處有期徒刑陸月。
      事      實
一、乙○○於民國（下同）八十三年間因犯竊盜罪，經法院判處有期徒刑四月，緩刑
    二年確定，於八十五年間撤銷緩刑，並於八十五年六月二十七日執行完畢，仍不
    知悔改，復意圖為自己不法之所有，基於概括犯意，於八十八年八月五日夜間九
    時三十分許，以不詳方法侵入邱順安位於台南市○○街三十二號住宅內，見該住
    宅內放置車號Ｃ七－七二六三號自用小客車，復侵入該車內，正搜尋財物之際，
    為邱順安發現報警當場查獲而不遂。又於八十八年十一月二十二日五時許，在台
    南縣永康市○○路二一六巷一弄三號前，趁甲○○所有車號ＴＶ－９５６８號自
    小客車車門未上鎖之際，下手竊取車內硬幣新台幣（下同）一百一十一元，得手
    後當場為巡邏員警查獲。
二、案經台南市警察局第六分局報請台灣台南地方法院檢察署檢察官偵查起訴。
      理      由
一、訊據上訴人即被告乙○○對於右揭時地侵入被害人邱順安住宅內之汽車內及被害
    人甲○○所有上開小客車內竊取財物等情供認不諱，核與被害人邱順安、甲○○
    指陳之情節相符，此部分被告自白核與事實相符，當可採信。被告雖辯稱：「邱
    順安之住所及小客車均未上鎖，且伊只是搜尋財物，尚未得手」云云。然查被害
    人邱順安於警訊中指稱：「伊出門前有將大門及汽車反鎖」等語，且衡諸常情一
    般人出門均會將大門鎖住，應以被害人之指述較可採信。綜上所述，足認被告所
    辯係避重就輕之詞，不足採信，其事證明確，犯行足堪認定。
二、按被告乙○○第一次於夜間侵入住宅內竊盜而不遂，核其所為，係犯刑法第三百
    二十一條第一項第一款、第二項之夜間侵入住宅竊盜未遂罪。第二次則趁被害人
    甲○○所有上開自小客車車門未上鎖之際，下手竊得車內硬幣一百一十一元，核
    其所為，係犯刑法第三百二十條第一項之普通竊盜罪，此移送併辦部分雖未為起
    訴事實所論及，然與起訴部分有連續犯裁判上一罪之關係，自為起訴效力所及，
    本院自得一併審究，附此敘明。又被告先後兩次竊盜行為，時間緊接，所犯罪名
    相同，顯係出於概括之犯意為之，為連續犯，爰依刑法第五十六條之規定以夜間
    侵入住宅竊盜未遂罪一罪論，並加重其刑。又被告已著手竊盜行為之實施，未生
    竊得財物之結果，為未遂犯，爰依刑法第二十六條前段之規定減其刑。查被告乙
    ○○於八十三年間因犯竊盜罪，經法院判處有期徒刑四月，並於八十五年六月二
    十七日執行完畢，此有本院刑案被告全國前案紀錄表一紙在卷可稽，其於執行完
    畢後五年內，再犯本案之罪，係屬累犯，應依刑法第四十七條之規定加重其刑。
    又依刑法第七十一條第一項之規定，刑有加重及減輕者應先加後減。
三、原審認被告之罪證明確，因予論罪科刑，固非無見。惟原判決據上論斷欄漏引「
    刑法第二十六條前段」，且原審就被告第二次行竊之移送併案部分未及審理，均
    有未當。被告上訴意旨指摘原判決量刑過重而有不當之處，雖無可取，為原判決
    既有上述可議之處，自應由本院將原判決予以撤銷改判。爰審酌被告之素行、犯
    罪之動機、目的、手段、方法、所生之危害及犯後之態度等一切情狀，改量處被
    告有期徒刑六月。
據上論斷，應依刑事訴訟法第三百六十九條第一項前段、第三百六十四條、第二百九
十九條第一項前段，刑法第五十六條、第三百二十條第一項、第三百二十一條第一項
第一款、第二項、第二十六條前段、第四十七條、罰金罰鍰提高標準條例第一條前段
，判決如主文。
本案經檢察官蘇南桓到庭執行職務。
中    華    民    國      八十九      年      一      月      十一      日
                                  臺灣高等法院臺南分院刑事第一庭
                                      審判長法官  鄭    文    肅
                                            法官  楊    明    章
                                            法官  王    浦    傑
右正本證明與原本無異。
不得上訴。
                                      法院書記官  張    清    良
中    華    民    國      八十九      年      一      月     十二       日
附錄法條：
刑法第三百二十條第一項：意圖為自己或第三人不法之所有，而竊取他人之動產者，
                        為竊盜罪，處五年以下有期徒刑、拘役或五百元以下罰金
                        。
刑法第三百二十一條第一項：犯竊盜罪而有左列情形之一者，處六月以上五年以下有
                          期徒刑：
                  第一款：於夜間侵入住宅或有人居住之建築物、船艦或隱匿其內
                          而犯之者。
                  第二項：前項之未遂犯罰之。


司法院資訊處製作；財團法人民間司法改革基金會備份。
